【裁判字號】    98,交聲,1508
【裁判日期】    981231
【裁判案由】    違反道路交通管理處罰條例聲明異議
【裁判全文】
臺灣士林地方法院交通事件裁定      98年度交聲字第1508號
    原處分機關  交通部公路總局臺北區監理所基隆監理站
    異  議  人
    即受處分人  甲○○
                          88.
上列受處分人因違反道路交通管理處罰條例案件，對於交通部公
路總局臺北區監理所基隆監理站中華民國98年11月24日所為之處
分（原處分案號：基監字第裁42-AEX999199號）聲明異議，本院
裁定如下：
    主  文
異議駁回。
    理  由
一、按禁止臨時停車處所不得停車，又禁止臨時停車線為紅色實
    線，用以指示禁止臨時停車路段，道路交通安全規則第112
    條第1 項第1 款、道路交通標誌標線號誌設置規則第169 條
    ，分別定有明文；次按汽車駕駛人在設有臨時停車標誌、標
    線處所臨時停車，處新臺幣（下同）300 元以上600 元以下
    罰鍰，道路交通管理處罰條例第55條第3 款亦有明文。
二、原處分意旨略以：異議人即受處分人甲○○於民國98年10月
    29日晚上10時許，駕駛車牌號碼348-MR號營業一般小客車，
    在臺北市○○○路與昆陽街昆陽捷運站，因紅線臨時違規停
    車，經警舉發有「紅線臨停」之違規，受處分人於應到案日
    期前申訴，經原處分機關交通部公路總局臺北區監理所基隆
    監理站審查結果，仍認有前開違規行為，而依道路交通管理
    處罰條例第55條第3 款規定，裁處罰鍰300 元等情，有臺北
    市政府警察局舉發違反道路交通管理事件通知單（北市警交
    字第AEX999199 號）、交通部公路總局臺北區監理所基隆監
    理站98年11月24日違反道路交通管理事件裁決書（基監字第
    裁42-AEX999199號）可稽。
三、受處分人異議意旨略以：伊當日是停等紅燈而被警員開單，
    並非紅線臨時停車，伊在舉發單上簽名並不代表認罰，只是
    不想在當場爭吵，員警說有錄影存證，但伊無法知道錄影存
    證之內容；舉發單上之違規地點寫「忠昆口」，記載不清楚
    ，臺北市○○○○路名或街道稱為忠昆口云云。
四、訊據受處分人自承於前揭時間，駕駛上開車輛，行經臺北市
    ○○○路6 段與昆陽街口昆陽捷運站附近（見本院98年12月
    11日訊問筆錄），惟矢口否認有何紅線臨時停車之違規行為
    ，並以前詞置辯。經查，前揭違規事實，業據證人即舉發員
    警乙○○於本院調查中具結證稱：98年10月29日伊擔服19時
    至21時取締昆陽捷運站計程車違規停車的勤務，於當日20時
    許，伊騎乘巡邏車從忠孝東路6 段與7 段交叉口由東往西方
    向要到昆陽捷運站，伊是從向陽路口要騎到昆陽街口，伊在
    等紅燈時看到受處分人的348-MR號營業小客車停在忠孝東路
    6 段與昆陽街口昆陽捷運站旁邊，當時他的行向是綠燈，車
    就停在路邊，等到伊的行向綠燈，他的行向紅燈時，他車還
    是停在原處，伊就騎過去那邊，當場告發他紅線臨停，受處
    分人當場沒有表示異議，也有在舉發單上簽名；本件告發過
    程沒有錄音或錄影，因為是動態違規，伊臨時看到的，伊也
    沒有告訴受處分人說伊有錄影；攔停時伊告訴受處分人說這
    邊是紅線不能停車，麻煩出示駕、行照，因為他當場是駕車
    停在那裡，所以伊說這邊是紅線不能停車時，受處分人就應
    該知道舉發地點就是他當場停放的地點，舉發單上寫違規地
    點「忠昆口」，就是舉發之實際違規地點，只是比較簡略的
    寫法，代表的就是忠孝東路與昆陽街口等語（見本院98年12
    月11日訊問筆錄）。按證人乃原處分機關舉發受處分人有前
    述違規行為之原證人，其並到庭具結擔保其供述之真實性，
    且在負擔偽證罪之心理處罰狀態下，證述受處分人經認定違
    規及其舉發之經過，依本件卷存證據資料並無任何積極證據
    足資證明證人上述證述係屬虛偽，亦無足以令人顯信證人之
    證述為不可採之品格證據或前科證據存在，堪信證人所述為
    真實，受處分人辯稱係因等紅燈而停車、員警當場告知有錄
    影云云，與證人所述不合，尚無足採。至受處分人另質疑舉
    發單上所載違規地點不清楚乙節，查本件受處分人已自承確
    在臺北市○○○路6 段與昆陽街口經警攔停舉發等情（見本
    院98年12月11日訊問筆錄），顯知舉發之確實違規地點，員
    警在舉發單上記載「忠昆口」雖嫌簡略，但尚不致令受處分
    人不明遭舉發之地點為何，此節顯無解於受處分人之違規責
    任亦明。
五、綜上，本件受處分人確有在紅線臨時停車之違規行為，舉發
    機關依法舉發，原處分機關依道路交通管理處罰條例第55條
    第3 款規定，裁處300 元罰鍰，於法均屬有據。本件受處分
    人之異議為無理由，應予駁回。
六、據上論斷，依道路交通案件處理辦法第19條，裁定如主文。
中    華    民    國    98    年    12    月    31    日
                        交通法庭  法  官  孫  曉  青
以上正本證明與原本無異。
如不服本裁定應於送達後5日內向本院提出抗告狀。
                                  書記官  李  佳  穎
中    華    民    國    98    年    12    月    31    日


司法院資訊處製作；財團法人民間司法改革基金會備份。
